Config:
  hfst:
    Gen: ../../../src/generator-gt-norm.hfst
    Morph: ../../../src/analyser-gt-norm.hfst
  xerox:
    Gen: ../../../src/generator-gt-norm.xfst
    Morph: ../../../src/analyser-gt-norm.xfst
    App: lookup

Tests:



# todo:
# Proofread the gold standard (below)
# Then: run analyser, then correct.


  Noun - aig: # Noun (41) aig 'eng /est /fin' - full paradigm
     aig+N+Sg+Nom: aig
     aig+N+Sg+Gen: ao
     aig+N+Sg+Par: aigo
     aig+N+Sg+Ill: aigo
     aig+N+Pl+Gen: aigõ
     aig+N+Pl+Par: aigõ
     aig+N+Pl+Ill: [aigõhe, aigõ]
     aig+N+Pl+All: aelõ

